# 请教合并日

提问人：猴子的宝贝 时间：2011-12-30 20:19:14
企业收购一公司100%股权， 12 月 10 日签订股权转让协议， 12 月 15 日支付了60%转让款， 12 月 31 日或 1 月 1 日完成了工商登记变更。
请教合并日为哪天？ 我的观点：不论是 12 月 31 日还是 1 月 1 日完成变更，完成变更登记的那天满足购买日的全部 5 个条件，取得被收购公司的控制权，变更的当天应该作为合并日。 同事认为： 12 月 31 日完成变更，则 1 月 1 日为合并日。 1 月 1 日完成的，则 2 月 1 日为合并日，理由是满足条件的下月纳入合并。
请教大家了~~

回答人：chenyiwei
没有“满足条件的下月纳入合并”这一说，至少不能这么绝对。（这句话最多只适用于完成于下半月的合并事项）